臺灣嘉義地方法院刑事判決　　　　　　100年度簡上字第116號
上　訴　人
即　被　告　葉武龍
上列上訴人即被告因恐嚇等案件，不服本院嘉義簡易庭中華民國
100年6月30日100年度嘉簡字第954號第一審判決（聲請簡易判決
處刑書案號：臺灣嘉義地方法院檢察署100年度偵字第3352號）
，提起上訴，本院管轄之第二審合議庭判決如下：
    主  文
上訴駁回。
    犯 罪 事 實
一、葉武龍因與賴瓘巍有金錢、感情等糾紛，竟基於恐嚇之犯意
    ，分別為下為行為：
（一）於民國100年2月4日11時51分許迄同年3月2日2時52分許，
      在嘉義市某地，接續以其持用之行動電話，傳送如附表所
      示之加害人之生命、身體之簡訊至賴瓘巍之行動電話中，
      致賴瓘巍心生畏懼，而危害其安全。
（二）於100年2月17日4時8分許，至賴瓘巍之住處門外灑冥紙，
      致賴瓘巍心生畏懼，而危害其安全。
二、案經賴瓘巍訴由臺灣嘉義地方法院檢察署檢察官偵查後聲請
    簡易判決處刑。
    理    由
一、訊據被告葉武龍固坦承有於如附表所示之時間傳送如附表所
    示之簡訊予告訴人賴瓘巍，並在告訴人賴瓘巍之住處門外灑
    冥紙等情，然矢口否認有何恐嚇犯行，辯稱：其傳簡訊僅是
    戲謔之用語，並無恐嚇之意，且告訴人過了一段時間才提出
    告訴，顯見告訴人並未心生恐懼云云。惟查：上開犯罪事實
    ，業據被告葉武龍於警詢、偵查及本院審理中，坦承不諱，
    核與證人即告訴人賴瓘巍於警詢及偵查中之證述相符，復有
    被告所傳之簡訊文字內容翻拍照片共計28張及簡訊內容一覽
    表在卷可證。又按刑法第305條之恐嚇罪，所稱以加害生命
    、身體、自由、名譽、財產之事，恐嚇他人者，係指以使人
    生畏怖心為目的，而通知將加惡害之旨於被害人而言，最高
    法院52年台上字第751號判例可資參照。查被告傳送簡訊對
    告訴人以附表各項所載之言詞相加，觀之該言詞均是隱含欲
    加害告訴人身體、生命或名譽之含意，而灑冥紙之舉動，依
    我國民間通俗亦隱含有告知死亡之意，通常人客觀上均足以
    理解被告上開言詞舉止之意涵，且足使人心生畏怖心，而告
    訴人主觀上亦確實覺得害怕而身心俱疲一情，亦據告訴人於
    偵查時證述甚明（見偵查卷第3頁），揆諸上開說明，被告
    上開言詞舉止自屬恐嚇行為無訛。復查告訴人何時行使告訴
    權，有其本身之考量，有時是暫時隱忍或是害怕激怒恐嚇之
    人，有時則欲收集足夠之證據，不一而足，斷不能以告訴人
    未能立即行使告訴權，即謂其未心生畏懼，故被告上開辯詞
    ，顯係事後飾卸之詞，無足採憑。是綜上事證，被告自白確
    與事實相符，要屬無疑；本案事證明確，被告犯行，應堪認
    定。
二、核被告上開犯罪事實一（一）、（二）所為，均係犯刑法第
    305條恐嚇危害安全罪。被告上開犯罪事實一（一）部分，
    被告先後為如附表所示之13次恐嚇告訴人之行為，係於密切
    接近之時間、地點，侵害同一之法益，且係出於同一恐嚇之
    目的，屬接續犯，應僅成立一恐嚇危害安全。至起訴意旨認
    被告非同日所為之恐嚇行為，應予分論併罰，容有誤會，併
    此敘明。而被告所犯上開兩罪，其犯意各別，行為互殊，應
    予分論併罰。原審以本件事證明確，並審酌被告高工畢業之
    智識程度，竟不循正當途徑解決與告訴人之感情、金錢糾紛
    ，反以傳送簡訊、潑灑冥紙恐嚇他人，惡性非輕，惟於犯後
    坦承犯行，並已知悔改且搬離嘉義地區，承諾不再騷擾被害
    人（見100年5月17日偵訊筆錄，100年度偵字第3352號卷第7
    頁）等一切情狀，依刑事訴訟法第449條第1項前段、第454
    條第1項，刑法第305條、第41條第1項前段，刑法施行法第1
    條之1第1項、第2項前段，分別判處被告有期徒刑5月及拘役
    40日，並諭知易科罰金之折算標準，認事用法並無不當，量
    刑亦稱妥適，被告執以前詞上訴，無從為其有利之認定，難
    認有理由，應予駁回。
據上論斷，應依刑事訴訟法第455條之1第1項、第3項、第368條
，判決如主文。
本案經檢察官曹合一到庭執行職務
中    華    民    國    100    年    9    月    13    日
                  刑事第二庭審判長法  官  沈福財
                                  法  官  卓春慧
                                  法  官  黃明展
上列正本證明與原本無異。
本件不得上訴。
中    華    民    國   100    年    9     月    13    日
                                  書記官  張宇安
附表：
┌─┬──────┬──────┬─────────────┐
│編│時間        │被告所用門號│恐嚇簡訊內容              │
│號│            │            │                          │
├─┼──────┼──────┼─────────────┤
│1 │100年2月4日 │0000-000-000│關機，不接電話我更杜纜…更│
│  │11時51分    │            │抓狂！最好妳能夠承受的    │
├─┼──────┼──────┼─────────────┤
│2 │100年2月4日 │0000-000-000│妳很清楚我抓狂會做的比妳更│
│  │20時4分     │            │狠…更絕…我會做給妳看的了│
├─┼──────┼──────┼─────────────┤
│3 │100年2月7日 │0000-000-000│最後極限了，電話簡訊我不再│
│  │23時21分    │            │打了一小時的時間等妳回電話│
│  │            │            │不回後果個自承擔要我死妳絕│
│  │            │            │對要陪葬敢欺騙我          │
├─┼──────┼──────┼─────────────┤
│4 │100年2月8日 │0000-000-000│這就是我最後要走的路（同歸│
│  │20時8分     │            │於盡）                    │
├─┼──────┼──────┼─────────────┤
│5 │100年2月12日│0000-000-000│妳或許不相信我剛放過妳我在│
│  │3時10分     │            │一旁看著你做電梯上樓只想跟│
│  │            │            │妳聊聊聽聽妳的聲音妳都不肯│
├─┼──────┼──────┼─────────────┤
│6 │100年2月12日│0000-000-000│有一天妳下班我會在妳房間等│
│  │13時47分    │            │妳到時妳可別嚇壞了別不相信│
│  │            │            │我的能耐我已經想好幾個方法│
│  │            │            │了但那會等到家晉去當兵我才│
│  │            │            │做                        │
├─┼──────┼──────┼─────────────┤
│7 │100年2月13日│0000-000-000│拿妳沒辦法最後只好拿妳的最│
│  │4時36分     │            │愛出這口悶氣了！別        │
├─┼──────┼──────┼─────────────┤
│8 │100年2月13日│0000-000-000│時間到了妳的自私害到的是妳│
│  │5時（原起訴 │            │的最愛反正妳有人照顧就放棄│
│  │書誤載為13時│            │另二個嗎？你交給東利阿處理│
│  │5分）       │            │我讓妳爽我找另二個出氣了  │
├─┼──────┼──────┼─────────────┤
│9 │100年2月24日│0000-000-000│冥紙買了一捆不把他用完－太│
│  │17時14分    │            │浪費了妳說是不是昨天跟人吃│
│  │            │            │飯－應當很開心吧          │
├─┼──────┼──────┼─────────────┤
│10│100年2月24日│0000-000-000│倩：妳要我做的事我已經開始│
│  │21時45分    │            │做了人應該很快就抓到了到時│
│  │            │            │在用他的電話打給妳妳別嚇到│
│  │            │            │了孩子而以跑不掉的        │
├─┼──────┼──────┼─────────────┤
│11│100年2月27日│0000-000-000│還是不接無所謂我就繼續做讓│
│  │19時7分     │            │妳難堪的事直到妳要接為止噴│
│  │            │            │字不單是大樓上班的門照噴  │
├─┼──────┼──────┼─────────────┤
│12│100年3月1日 │0000-000-000│又有要開始瘋狂的感覺出來了│
│  │17時12分    │            │這次不知道會做出什麼驚天動│
│  │            │            │地的事出來送妳這麼多證據夠│
│  │            │            │用了嗎快出庭了我會要求傳東│
│  │            │            │利跟妳的新鬥正出來面對    │
├─┼──────┼──────┼─────────────┤
│13│100年3月2日 │0000-000-000│樓下喊的不夠大聲我在去買個│
│  │2時52分     │            │擴音器或許更好用          │
└─┴──────┴──────┴─────────────┘
附錄論罪科刑法條全文：
中華民國刑法第305條
以加害生命、身體、自由、名譽、財產之事，恐嚇他人致生危害
於安全者，處 2 年以下有期徒刑、拘役或 3 百元以下罰金。